【裁判字號】    99,抗,409
【裁判日期】    990416
【裁判案由】    聲請定其應執行刑
【裁判全文】
臺灣高等法院刑事裁定                   99年度抗字第409號
抗  告  人
即  受刑人  甲○○
上列抗告人因聲請定其應執行刑案件，不服臺灣臺北地方法院99
年度聲字第530號，中華民國99年3月15日第一審裁定（聲請案號
：臺灣臺北地方法院檢察署99年度執聲字第371 號、99年度執字
第508 號），提起抗告，本院裁定如下：
    主  文
抗告駁回。
    理  由
一、原裁定意旨略以：抗告人即受刑人因違反毒品危害防制條例
    、詐欺等3 案件，先後判處如原裁定附表所示之刑，均經分
    別確定在案。茲審核檢察官聲請定其應執行之刑為正當，爰
    依刑事訴訟法第477條第1項，刑法第53條、第51條第5 款、
    第41條第1項前段、第8項，裁定應執行有期徒刑捌月，如易
    科罰金，以新臺幣壹仟元折算壹日等語。
二、抗告意旨略以：抗告人所犯如原裁定附表編號1 所示之違反
    毒品危害防制條例案件，已於97年5 月初經臺灣臺北地方法
    院檢察署繳納41萬8000元罰金而釋放，該毒品案件視為執行
    完畢，然原裁定再度將該毒品案件與原裁定附表編號2、3所
    示之詐欺等罪合併定其應執行之刑，實為有誤，請求更正原
    裁定云云。
三、經查：
  (一)按裁判確定前犯數罪者，併合處罰之。又數罪併罰，有二裁
    判以上者，依刑法第51條之規定，定其應執行之刑。刑法第
    50條、第53條分別定有明文。被告犯應併合處罰之數罪，經
    法院以判決或裁定定其數罪之應執行刑確定者，該數罪是否
    執行完畢，均係以所定之應執行刑全部執行完畢為斷。其在
    定應執行刑之前已先執行之有期徒刑之罪，因嗣後與他罪合
    併定應執行刑，而由檢察官換發執行指揮書執行應執行刑，
    其前已執行之有期徒刑部分，僅應予扣除，該罪宣告之刑不
    能認為已執行完畢。亦即若僅數罪中之一罪所宣告之刑執行
    完畢，而數罪合併所定應執行之刑尚未執行完畢，應認為執
    行未完畢（最高法院93年台非字第298 號裁定意旨、78年度
    第2次刑事庭會議決議意旨參照）。
  (二)本件抗告人所犯如原裁定附表所示之罪，犯罪時間均在原裁
    定附表編號1 所示之罪判決確定日（即96年4月2日）以前，
    合於數罪併罰之要件，自應依刑法第53條規定定其應執行刑
    。抗告人所犯如原裁定附表編號1 所示之違反毒品危害防制
    條例案件，雖於97年3月5日入監，嗣於97年3 月10日因徒刑
    易科罰金出監，惟其所犯如原裁定附表編號2、3所示之詐欺
    等罪尚未執行完畢，有本院被告前案紀錄表在卷可稽，抗告
    人既有他罪尚未執行完畢，揆諸上揭說明，自應依刑法第53
    條規定定其應執行之刑，在所定應執行之刑執行完結前，上
    開各罪均不得謂已執行完畢。至於已執行及已易科罰金部分
    如何折抵刑期，應由檢察官於指揮執行時依職權認定折抵之
    。綜上，原裁定經核並無不合，抗告人執上開抗告意旨指摘
    原裁定不當，為無理由，應予駁回。
據上論結，應依刑事訴訟法第412條，裁定如主文。
中    華    民    國    99    年    4     月    16    日
                  刑事第三庭  審判長法  官  陳博志
                                    法  官  劉興浪
                                    法  官  許文章
以上正本證明與原本無異。
如不服本裁定，應於收受送達後5日內向本院提出抗告狀。
                                    書記官  蔡慧娟
中    華    民    國    99    年    4     月    16    日

司法院資訊處製作；財團法人民間司法改革基金會備份。
